ACORDAO-COMPLETO-2359900

ACÓRDÃO DE RELAÇÃO

ACÓRDÃO DE RELAÇÃO 5458/2019 ATA 23/2019 - PRIMEIRA CÂMARA

Acórdão 5458/2019-TCU-Primeira Câmara
Os ministros do Tribunal de Contas da União, reunidos em sessão da 1ª Câmara, com fundamento nos arts. 1º, V, e 39, I, da Lei 8.443/1992, no 260, § 5º, do RI/TCU, no art. 7º, II, da Resolução TCU 206/2007, na forma do art. 143, II, do RI/TCU, e de acordo com os pareceres convergentes emitidos nos autos, ACORDAM, por unanimidade, em considerar prejudicado por perda de objeto o exame de mérito dos atos de admissão a seguir relacionados.
1. Processo TC-Processo 011.158/2019-0 (ATOS DE ADMISSÃO) 
	1.1. Interessados: Laurice Taís Araújo Rêgo (XXX.939.132-XX) ; Luciano da Silva (XXX.712.109-XX) ; Luíz Fernando Praia de Alencar (XXX.109.492-XX) ; Marcia Regina Sousa Santana (XXX.534.442-XX) ; Maria Alessandra Cunha e Silva (XXX.328.092-XX) ; Maria Onilma Moura Fernandes (XXX.969.294-XX) ; Mauro Luiz Schmitz Ferreira (XXX.081.119-XX) ; Miquéias Ambrosio dos Santos (XXX.730.002-XX) ; Natalia Barroncas da Fonseca (XXX.547.902-XX) ; Natasha da Fonseca da Frota Simões (XXX.205.427-XX) ; Pablo Rossi Amador Nobre (XXX.033.352-XX) ; Patricia Cristina Capelett Teixeira (XXX.003.329-XX) ; Patricia Kersia de Araujo Barros (XXX.357.693-XX) ; Pedro Antonio Doria Santiago dos Santos (XXX.264.297-XX) ; Raiane Dias de Souza (XXX.361.402-XX) ; Raphael Douglas Macieira dos Santos (XXX.549.722-XX) ; Rebeca Venancio Coutinho (XXX.344.724-XX) ; Ricardo Augusto Iosimuta Loureiro (XXX.126.288-XX) ; Rodolfo Gurgel Vale (XXX.328.374-XX) ; Rodrigo Mesquita (XXX.618.581-XX) .
	1.2. Entidade: Fundação Universidade Federal de Roraima.
	1.3. Relator: Ministro-Substituto Weder de Oliveira.
	1.4. Representante do Ministério Público: Procurador Sergio Ricardo Costa Caribé.
	1.5. Unidade Técnica: Secretaria de Fiscalização de Pessoal (Sefip) .
	1.6. Representação legal: não há.
	1.7. Determinações/Recomendações/Orientações: não há.

Primeira Câmara

Laurice Taís Araújo Rêgo (XXX.939.132-XX); Luciano da Silva (XXX.712.109-XX); Luíz Fernando Praia de Alencar (XXX.109.492-XX); Marcia Regina Sousa Santana (XXX.534.442-XX); Maria Alessandra Cunha e Silva (XXX.328.092-XX); Maria Onilma Moura Fernandes (XXX.969.294-XX); Mauro Luiz Schmitz Ferreira (XXX.081.119-XX); Miquéias Ambrosio dos Santos (XXX.730.002-XX); Natalia Barroncas da Fonseca (XXX.547.902-XX); Natasha da Fonseca da Frota Simões (XXX.205.427-XX); Pablo Rossi Amador Nobre (XXX.033.352-XX); Patricia Cristina Capelett Teixeira (XXX.003.329-XX); Patricia Kersia de Araujo Barros (XXX.357.693-XX); Pedro Antonio Doria Santiago dos Santos (XXX.264.297-XX); Raiane Dias de Souza (XXX.361.402-XX); Raphael Douglas Macieira dos Santos (XXX.549.722-XX); Rebeca Venancio Coutinho (XXX.344.724-XX); Ricardo Augusto Iosimuta Loureiro (XXX.126.288-XX); Rodolfo Gurgel Vale (XXX.328.374-XX); Rodrigo Mesquita (XXX.618.581-XX).

WEDER DE OLIVEIRA

não há.

Procurador Sergio Ricardo Costa Caribé.

ATOS DE ADMISSÃO (ADS)

Secretaria de Fiscalização de Pessoal (Sefip).